臺灣臺北地方法院刑事判決
110年度簡上字第120號
上  訴  人  
即  被  告  魏廷嘉



上列上訴人即被告因妨害公務案件，不服本院中華民國110年5月
31日110年度簡字第991號第一審簡易判決（聲請簡易判決處刑案
號：110年度偵字第12572號），提起上訴，本院管轄之第二審合
議庭判決如下：
    主  文
上訴駁回。
魏○嘉緩刑貳年，緩刑期間付保護管束，並應於本判決確定後壹
年內依檢察官之執行命令參加法治教育陸小時。
    犯罪事實及理由
一、本案經本院合議庭審理結果，認第一審引用聲請簡易判決處
    刑書所列證據，判決聲請人即被告陳品成犯侮辱公務員罪，
    處拘役20日，並諭知易科罰金之折算標準，核其認事、用法
    及量刑均無不當，應予維持，除第一審刑事簡易判決書「事
    實及理由」欄之「二、論罪科刑」中第4行關於「曾名一」
    之記載更正為「曾○誼」外，均引用第一審刑事簡易判決書
    記載之犯罪事實、證據及理由（如附件判決書）外，茲補充
    被告於本院準備程序及審理中之自白（見本院簡上卷第30、
    46頁）為證據。
二、上訴意旨略以：我與告訴人曾○誼已和解，他也願意原諒我
    ，請求為緩刑之宣告，我願意接受法治教育課程等語。
三、本院查：
㈠、按關於刑之量定及緩刑之宣告，係實體法上賦予法院得為自
    由裁量之事項，倘其未有逾越法律所規定之範圍，或濫用其
    權限，即不得任意指摘為違法（最高法院75年台上第7033號
    判決可資參照）。又在同一犯罪事實與情節，如別無其他加
    重或減輕之原因，下級審法院量定之刑，亦無過重或失輕之
    不當情形，則上級審法院對下級審法院之職權行使，原則上
    應予尊重（最高法院85年度台上字第2446號判決意旨參照）
    。由上可知，法律固賦予法官自由裁量權，但此項裁量權之
    行使，並非得以恣意為之，仍應受一般法律原則之拘束，苟
    無濫用裁量權、違反比例原則、重要量刑事由未予斟酌之情
    事，尚難謂有違法或不當之處。
㈡、本案經原審審理結果，認被告犯罪事證明確，因而適用刑事
    訴訟法第449條第1項前段、第3項、第454條第2項，刑法第1
    40條第1項前段、第309條第1項、第41條第1項、第55條，刑
    法施行法第1條之1第1項，審酌被告明知告訴人為員警，且
    係在執行盤查之公務，竟未能控制自身情緒，以不雅言語辱
    罵曾○誼，除已損及公務員執行職務之尊嚴、影響社會秩序
    與國家公權力之行使外，並對於告訴人之人格、社會評價造
    成貶損，惟念及被告犯後已坦承犯行，兼衡被告自陳係高中
    肄業之教育程度，目前無業，家庭經濟狀況小康（見偵查卷
    第12頁所附警詢筆錄第1頁之受詢問人欄所載）等一切情狀
    ，量處如原審主文所示之刑，並諭知易科罰金之折算標準。
    經核原審認事用法均無違誤，所量處之刑度亦無輕重失衡之
    情形，自難認有何違法或不當之處，本院自當予以尊重。被
    告未陳明原審判決有何違法不當，上訴並無理由，應予駁回
    。
㈢、惟查，被告前未曾因故意犯罪受有期徒刑以上刑之宣告，有
    臺灣高等法院被告前案紀錄表1份附卷可稽，被告因酒後一
    時情緒失控，致觸法網，犯後坦承犯行，尚具悔意，於原審
    判決後復已向告訴人道歉且賠償告訴人新臺幣3,600元，告
    訴人亦表示願意原諒被告等情，有告訴人所提之民事撤回起
    訴狀及本院公務電話紀錄各1份在卷可稽（見本院簡字卷第2
    5至27頁、本院簡上字卷第25頁）。本院綜核上開各情，認
    被告經此偵查及審判程序後，應知戒慎而信其無再犯之虞，
    其所受宣告之刑，以暫不執行為適當，爰依刑法第74條第1
    項第1款規定併予宣告緩刑2年，以勵自新。又緩刑宣告，得
    斟酌情形，命犯罪行為人為預防再犯所為之必要命令，刑法
    第74條第2項第8款亦有明定。本院斟酌上情，為使被告牢記
    教訓，並建立正確之法治觀念，預防被告再犯，認有課予被
    告一定負擔之必要，爰併依同條第2項第8款之規定，命被告
    於本案判決確定後之1年內，依執行檢察官之執行命令，參
    加法治教育宣導6小時，再依刑法第93條第1項第2款規定，
    宣告緩刑期間付保護管束，以啟自新。倘被告未遵循本院諭
    知之緩刑期間所定負擔而情節重大者，檢察官得依刑事訴訟
    法第476條及刑法第75條之1第1項第4款之規定，聲請撤銷本
    案緩刑之宣告，併予敘明。
據上論斷，應依刑事訴訟法第455條之1第1項、第3項、第368條
、第373條，刑法第74條第1項第1款、第2項第8款、第93條第1 
項第2款，判決如主文。
本案經檢察官朱玓聲請簡易判決處刑，檢察官劉承武到庭執行職
務。
中　　華　　民　　國　　110 　年　　10　　月　　19　　日
                  刑事第十四庭  審判長法官  余銘軒
                                      
　　　　　　　　　　　　　　　　　　　法官  黃文昭
                                      
　　　　　　　　　　　　　　　　　　　法官  陳翌欣
上正本證明與原本無異。
不得上訴。
                                     書記官  劉亭均
中　　華　　民　　國　　110 　年　　10　　月　　19　　日